【裁判字號】    89,上易,1521
【裁判日期】    890817
【裁判案由】    竊盜
【裁判全文】
臺灣高等法院刑事判決                          八十九年度上易字第一五二一號
    上  訴  人
    即  被  告  丙○○
右上訴人因竊盜案件，不服臺灣板橋地方法院八十八年度易字第二九四五號，中華民
國八十九年二月二十五日第一審判決（起訴案號：臺灣板橋地方法院檢察署八十八年
度偵字第一六六七六號，併辦案號：八十八年度偵字第一七五五四號、一九七一五號
）提起上訴，本院判決如左：
    主  文
上訴駁回。
    事  實
一、丙○○前於民國（下同）八十二年間因偽造文書案件，經臺灣板橋地方法院判處
    有期徒刑二年確定，於八十四年四月二十日因縮短刑期假釋出監，縮刑期滿日期
    為八十四年十一月二十八日；復於八十五年間因偽造有價證券及槍砲彈藥刀械管
    制條例案件，經臺灣板橋地方法院分別判處有期徒刑五年與四月，應執行有期徒
    刑五年二月，縮刑期滿日期為九十年二月十三日，於八十七年十一月十六日因縮
   短刑期假釋出監（不構成累犯）；又於八十七年間因竊盜案件，經臺灣板橋地方
    法院於八十八年三月二十五日判處有期徒刑八月確定。猶不知悔改，竟基於意圖
    為自己不法所有之概括犯意，先後於(一)八十八年四月中旬前某日下午二、三時許
    之日間，至台北縣蘆洲市○○路九十六巷三弄七號五樓丁○○之住處，見門並未
    上鎖，乃進入屋內（無故侵入住宅部分未據告訴），動手竊得丁○○所持有發票
    人為邱富美、付款人為新竹市第五信用合作社香山分社，發票日為八十八年五月
    七日、票號一三七五六五號及發票日為同年六月八日、票號一三七五六六號，面
    額各為新台幣（下同）五萬元之支票二張及不詳金額之外幣；(二)同年月十三日之
    日間，因見台北縣蘆洲市○○路二一六號大門未關，乃自該公寓樓頂，踰越甲○○位於五樓窗戶之安全設備進入屋內，動手竊得甲○○所有世華商業銀行北三重
    分行，帳號00000000000號存簿一本、金融卡一張與甲○○之弟石坤
    雄所有之身分證、駕照各一張及不詳數目之硬幣。得手之後，即將上開竊得之身
    分證與駕照隨手丟棄於台北縣蘆洲市不詳地區之草堆中，竊得之外幣與硬幣均花
    費殆盡，並於同年月十七日上午十一時許，至世華商業銀行蘆洲分行將上開自丁○○住處竊得之上開二紙支票，委託不知情之行員黃月燕存入竊得之甲○○所有
    之世華商業銀行北三重分行存簿內代為託收；(三)八十八年七月八日上午十時二十
    分許之日間，攜帶其所有客觀上可作為兇器使用之活動扳手、螺絲起子各一支及
    手套一副（起訴書漏載手套一副），至台北縣蘆洲市○○路一一三巷一弄十一號
    ，因見大門並未鎖，乃進入該公寓樓頂後踰越該四樓窗戶之安全設備進入乙○○
    住處屋內，竊取乙○○所有之票號ＦＡ00000000號、0000000號
    、ＨＡＹ○六三一六六號、ＤＨ0000000號支票四張面額共十萬元、金項
    鍊一條、金手環一只、金戒指二只及現金十六萬四千三百元，得手後欲離去時，
    適為乙○○發現並報警查獲，同時扣得其所有供行竊所用之活動扳手、螺絲起子
    各一支及手套一副。
二、案經台北縣警察局蘆洲分局報請台灣板橋地方法院檢察署檢察官偵查起訴暨台北
    縣警察局蘆洲分局先後報請該署檢察官移送臺灣板橋地方法院併案審理。
    理  由
一、訊據上訴人即被告丙○○對於事實欄(二)、(三)所載之各情，除辯稱未載螺絲起子外
    ，餘均供承不諱，惟矢口否認事實欄(一)所載竊取丁○○持有支票、外幣之犯行，
    辯稱支票係於三重市○○○路金國戲院旁垃圾筒撿到的云云。然查，右揭事實業
    據被告迭於警訊、偵查及原審審理中供承不諱，核與被害人甲○○、丁○○及乙○○分別於警訊指訴失竊情節相符，復有贓物認領保管收據乙紙及被告至銀行將
    竊得之支票辦理託收時監視錄影帶所翻拍之照片三幀附卷可稽，此外並有活動扳
    手、螺絲起子各一支與手套一副扣案可資佐證。且被告自警訊至原審審理中，對
    伊所犯三次竊盜犯行之時、地、手段、方法等均已供明在卷，其於警訊中供稱未
    遭刑求逼供，是在意識清醒下製作筆錄等情在卷，且於原審經訊以行竊時所用之
    活動板手、螺絲起子、手套是否為其所有？供稱：「是我本人的」，原審審理時
    亦供承為其所有。至經訊以如何至丁○○家中行竊？答稱：「我是下午二、三點
    從其家大門進入，他家中沒有上栓，我是空手行竊」等語在卷（見原審卷第二十
    七頁、第三十三頁、第八十頁），嗣於本院翻異前供，空言否認上情，顯係避就
    之詞，不足採信。本件罪證明確，被告犯行洵堪認定。
二、按活動扳手與螺絲起子，均係鐵製品，或係厚重或係尖銳，持之足以傷人身體或
    性命，客觀上自足以作為兇器使用。再攜帶兇器竊盜罪，只須於行竊時，有攜帶
    具有危險性之兇器即足，並不以攜帶之初，即有行兇之意圖為必要。最高法院七
    十九年臺上字第五二五三號判例參照，核被告所為上開三次竊盜犯行，事實欄所
    載(一)之行為係犯刑法第三百二十條第一項竊盜罪、(二)之行為係犯同法第三百二十
    一條第一項第二款踰越安全設備竊盜罪、(三)之行為係犯同法第三百二十一條第一
    項第二款、第三款帶兇器踰越安全設備竊盜罪，其先後三次竊盜之犯行，時間緊
    接，犯罪構成要件相同，顯係基於概括犯意為之，應依連續犯論以一罪之攜帶兇
    器踰越安全設備竊盜罪，並依法加重其刑。又查被告前於八十二年間因偽造文書
    案件，經臺灣板橋地方法院判處有期徒刑二年確定，八十四年四月二十日因縮短
    刑期假釋出監，縮刑期滿日期為八十四年十一月二十八日，此有台灣高等法院檢
    察署刑案紀錄表在卷可徵。其於有期徒刑執行完畢後五年內再犯有期徒刑以上刑
    之本罪，為累犯，應依法遞加重其刑。被告於事實欄所載(一)之竊盜及(二)之踰越安
    全設備竊盜二犯行，起訴書固未敘及，惟與被告已起訴之事實犯罪時間相近，構
    成要件相同，顯係基於概括犯意為之，而具有連續犯之裁判上一罪之關係，已如
    前述，本院自得併予審理，併此說明。
三、原審本同上之見解，依刑法第五十六條、第三百二十一條第一項第二款、第三款
    、第四十七條之規定，並審酌被告之品行、智識程度及被告身強體壯，不知辛勤
    工作賺取金錢，竟一再為宵小及犯罪態度等一切情狀，量處有期徒刑一年十月，
    又以扣案之活動扳手、螺絲起子各一支及手套一副，皆為被告所有，且均係供伊
    行竊所用之物，業據其供明在卷，已如前述，爰依刑法第三十八條第一項第二款
    宣告沒收，核其認事用法並無不合，量刑亦屬妥當。被告上訴否認部分犯罪，並
    以原審量刑過重指摘原判決不當，為無理由，應予駁回。
據上論斷，應依刑事訴訟法第三百六十八條，判決如主文。
本案經檢察官劉永清到庭執行職務。
中      華      民      國      八十九    年      五    月      十七    日
                              臺灣高等法院刑事第二十六庭
                                  審判長法  官  呂  永  福
                                        法  官  劉  叡  輝
                                        法  官  魏  新  國
右正本證明與原本無異。
不得上訴。
                     書記官  章  大  富
中    華    民    國    八十九    年       五       月       十八       日
附錄本案論罪科刑法條全文：
刑法第三百二十一條：
犯竊盜罪而有左列情形之一者，處六月以上五年以下有期徒刑：
一、於夜間侵入住宅或有人居住之建築物、船艦或隱匿其內而犯之者。
二、毀越門扇、牆垣或其他安全設備而犯之者。
三、攜帶兇器而犯之者。
四、結夥三人以上而犯之者。
五、乘火災、水災或其他災害之際而犯之者。
六、在車站或埠頭而犯之者。
前項之未遂犯罰之。


司法院資訊處製作；財團法人民間司法改革基金會備份。
